# 求：固定资产及存货的专项审计报告模板

提问人：gslijx 时间：2011-11-17 03:35:16
一个公司需要将固定资产及存货卖给关联方，需要出具一个专项报告，请教各位报告内容怎么写好呢？

回答人：chenyiwei
你首先要了解：相关企业是否属于涉及特别监管的企业，如上市公司？这份报告的预期信息使用者是谁，这些信息使用者关心什么？
委托方有何要求？这些问题也同样可以提示审计中应关注的重点风险领域。这些问题搞清楚了，才能开始考虑如何写报告的问题。